【裁判字號】    92,交上易,1670
【裁判日期】    921203
【裁判案由】    過失傷害
【裁判全文】
臺灣高等法院臺中分院刑事判決                九十二年度交上易字第一六七○號
    上  訴  人  臺灣台中地方法院檢察署檢察官
    被      告  丁○○
    選任辯護人  劉憲璋
右上訴人因被告過失傷害案件，不服臺灣台中地方法院九十一年度交易字第六八三號
中華民國九十二年七月十六日第一審判決（起訴案號：臺灣台中地方法院檢察署九十
一年度偵字第二０二九四號），提起上訴，本院判決如左：
      主  文
上訴駁回。
      事  實
一、丁○○於民國（下同）九十一年一月十八日中午十二時二十分許，駕駛車牌號碼
    Ａ八－二一八二號自用小客車，由台中市○○街沿市○○○路往河南路方向行駛
    ，途經惠來路與市○○○路十有號誌之交岔路口時，理應注意汽車行車速度，依
    標誌或標線之規定；汽車行駛時，駕駛人應注意車前狀況，並隨時採取必要之安
    全措施；汽車行駛至交岔路口，應減速慢行，並遵守交通號誌之指示行車。而依
    當時情形，又無不能注意之情事，竟疏於注意，於通過上開交岔路口時，貿然以
    時速六十公里之高速通過，致自小客車車頭撞擊由乙○○騎乘車牌號碼為Ｈ七－
    三七０號，附載丙○○由市○路○○○路往中港路方向綠燈直行之輕型機車右側
    ，乙○○、丙○○因而人車倒地，乙○○受有左腰、雙膝、雙踝、小腿等處挫傷
    ，丙○○受有頭部外傷併急性硬腦膜下出血、右側頭部外傷併硬腦膜上出血、左
    側顳部閉鎖性之踝骨骨折等傷害。
二、案經乙○○、丙○○告訴台中市警察局第六分局報請台灣台中地方法院檢察署檢
    察官偵查起訴。
      理  由
一、訊據被告坦承於右開時、地超速發生車禍肇事致告訴人乙○○、丙○○受傷之事
    實，且右開犯行業據告訴人二人指訴綦詳，並有台中市警察局交通警察隊肇事現
    場圖、傷害診斷證明書二紙附卷可稽。被告於肇事時由警員制作現場圖時坦承當
    時時速為六十公里，有該現場圖當事人陳述經過欄之記載可證。按汽車行駛速度
    ，應依標誌或標線之規定，車輛行駛時，駕駛人應注意車前狀況，隨時採取必要
    之安全措施，道路交通安全規則第九十三條第一項第一款、第九十四條第三項分
    別定有明文。被告駕車自應注意上述道路交通安全規定，且依當時路況，又無不
    能注意之情形，竟疏不注意為之，以致肇事，致人受傷，被告應有過失，且被告
    過失行為與告訴人二人之受傷間，具有相當因果關係。本件經送台灣省台中市區
    行車事故鑑定委員會鑑定及台灣省車輛行車事故覆議鑑定委員會覆議結果，其分
    析意見亦同此認定，有各該委員會九十二年三月十日中市鑑字第九二０二七九號
    函及九十二年六月十八日府覆議字第九二一０四六三號函一份附卷可佐。事證明
    確，被告過失傷害犯行堪以認定。
二、核被告所為係犯刑法第二百八十四條第一項前段之過失傷害之罪。被告以一過失
    行為，致二人受傷，應依刑法第五十五條規定從一重之丙○○部分處斷，原審法
    院適用刑法第二百八十四條第一項前段、第五十五條、第四十一條第一項前段、
    罰金罰鍰提高標準條例第一條前段、第二條之規定並審酌被告之過失程度、被害
    人所受傷勢頗重、被告之犯後態度等一切情狀，量處有期徒刑參月，並諭知易科
    罰金之折算標準認事用法俱無不合，量刑亦稱妥適，檢察官上訴意旨略以被告係
    受僱於安豪股份有限公司，為執行業務之人，原審法院未論以業務過失傷害罪，
    且犯罪後未與被麼害人和解，原審量刑太輕等語。惟查被告自八十九年四月一日
    起至今係在尚志半導體股份有限公司任職設備課助理工程師，此有該公司九十二
    年九月十七日尚字第九二九一七號函及該公司九十一年度各類所扣繳暨免扣繳憑
    單在卷可稽，並非安豪股份有限公司員工，而案發當天即九十一年一月十八日適
    值被告休假，有尚志半導體股份有限公司九十二年十月十四日尚字第九二一０一
    四號函在卷可稽，則被告並非從事駕駛業務之人因而肇事。上訴為無理由，應予
    駁回。
據上論結，應依刑事訴訟法第三百六十八條，判決如主文。
本案經檢察官甲○○到庭執行職務。
中      華      民      國     九十二    年     十二     月     三      日
                                   臺灣高等法院臺中分院刑事第四庭
                                         審判長法  官  洪  耀  宗
                                               法  官  蕭  錦  鍾
                                               法  官  劉  登  俊
右正本證明與原本無異。
不得上訴。
                                               書記官  林  水  濱
中      華      民      國    九十二     年     十二     月     五      日
附錄：
刑法第二百八十四條第一項
因過失傷害人者，處六月以下有期徒刑、拘役或五百元以下罰金，致重傷者，處一年
以下有期徒刑、拘役或五百元以下罰金。
                                                                        Ｆ


司法院資訊處製作；財團法人民間司法改革基金會備份。
